【裁判字號】    98,抗,251
【裁判日期】    981130
【裁判案由】    本票裁定
【裁判全文】
臺灣桃園地方法院民事裁定               98年度抗字第251號
抗  告  人  丙○○
            甲○○
相  對  人  乙○○（原名李賢達.
上列當事人間本票裁定事件，抗告人對於中華民國98年9 月23日
本院簡易庭司法事務官98年度司票字第6246號第一審裁定提起抗
告，本院裁定如下：
    主  文
抗告駁回。
抗告程序費用新台幣壹仟元由抗告人連帶負擔。
    理  由
一、抗告意旨略以：抗告人並未收到相對人所交付之新台幣（下
    同）500 萬元，附表所示本票（下稱系爭本票）債權既不存
    在，相對人自不得對抗告人行使票據權利，其聲請本票裁定
    ，顯非合法，爰依法提起抗告，並聲明：原裁定廢棄。
二、按本票執票人，依票據法第123 條之規定，聲請法院裁定許
    可對發票人強制執行，係屬非訟事件，此項聲請之裁定，及
    抗告法院之裁定，僅依非訟事件程序，以審查強制執行許可
    與否，並無確定實體上法律關係存否之效力，如發票人就票
    據債務之存否有爭執時，應由發票人提起確認之訴，以資解
    決，最高法院57年台抗字第76號判例可資參照。
三、相對人於原審主張其執有抗告人共同簽發免除作成拒絕證書
    之系爭本票，於（民國98年9 月17日）提示後未獲清償之事
    實，業據其提出系爭本票為證，經原審核對後，將本票原本
    發還而留本票影本附卷（見原審卷第6 頁），本院審核系爭
    本票形式上絕對必要記載事項俱屬齊全，雖未記載到期日，
    惟依票據法第120 條第2 項規定，視為見票即付，又系爭本
    票固未記載付款地，惟出（發）票人地址記載為「桃園縣龜
    山鄉○○街13號」」（即抗告人甲○○住所地）、「桃園縣
    龍潭鄉○○路347 巷33弄8 衖14號」」（即抗告人張家榛住
    所地），依同法條第4 項及第5 項規定，應以上開地址為付
    款地，核屬本院轄區，原裁定准予強制執行，形式上審查即
    無不合。抗告人上開抗辯，核屬實體上法律關係存否之爭執
    ，縱令屬實，依前開判例意旨，仍應由抗告人另行起訴解決
    ，並非本件非訟程序所得審究。抗告意旨執此指摘原裁定不
    當，求予廢棄，為無理由，應予駁回。
四、依非訟事件法第46條、第21條第2 項、第24條第1 項、民事
    訴訟法第495 條之1 第1 項、第449 條第1 項、第85條第2
    項，裁定如主文。
中    華    民    國    98    年    11    月    30    日
                  民事第二庭  審判長法官  劉克聖
                              法      官  劉佩宜
                              法      官  張金柱
附表：
┌────┬───────┬───────┬─────────┬─────┐
│票據種類│發票日（民國）│共同發票人    │票面金額（新台幣）│票據號碼  │
├────┼───────┼───────┼─────────┼─────┤
│本票    │95年11月17日  │甲○○、丙○○│500萬元           │CH0000000 │
│        │              │（即抗告人）  │                  │          │
└────┴───────┴───────┴─────────┴─────┘
如不服本裁定，得於收受本裁定正本送達後10日內，委任律師為
代理人，並以適用法規顯有錯誤為理由，向本院提出再抗告狀（
須附繕本1 份及繳納再抗告裁判費新台幣1,000 元），經本院許
可後始可再抗告。
以上正本證明與原本無異。
中    華    民    國    98    年    11    月    30    日
                              書  記  官 陳美宜


司法院資訊處製作；財團法人民間司法改革基金會備份。
